【裁判字號】    97,訴,70
【裁判日期】    970325
【裁判案由】    毒品危害防制條例
【裁判全文】
臺灣宜蘭地方法院刑事判決                97年度訴字第70號
公  訴  人  臺灣宜蘭地方法院檢察署檢察官
被      告  甲○○
                    （另案在臺灣宜蘭監獄執行中）
上列被告因違反毒品危害防制條例案件，經檢察官提起公訴（96
年度毒偵字第1365號），經本院裁定進行簡式審判程序，爰不經
通常審判程序判決如下：
    主  文
甲○○施用第一級毒品，累犯，處有期徒刑壹年；又施用第二級
毒品，累犯，處有期徒刑陸月。應執行有期徒刑壹年肆月，
    事  實
一、甲○○前因施用毒品案件，經本院以90年度毒聲字第96號裁
    定送觀察、勒戒，於民國90年6月14日執行完畢後，認無繼
    續施用毒品傾向，由臺灣新竹地方法院檢察署檢察官以90年
    度毒偵字第659號為不起訴處分確定；再因施用毒品案件，
    經國防部北部地方軍事法院於91年8月20日，以91年度信裁
    字第225號裁定送觀察、勒戒，於執行完畢後，認無繼續施
    用毒品傾向，由國防部北部地方軍事法院軍事檢察官為不起
    訴處分確定在案；又因施用毒品案件，經本院以92年度毒聲
    字第54號裁定送強制戒治，於92年10月31日停止處分出所，
    而該次施用毒品犯行，經本院於92年6月16日，以92年度訴
    字第62號刑事判決判處有期徒刑1年4月確定；再因施用毒品
    案件，經本院於93年4月8日，以93年度訴字第174號刑事判
    決判處有期徒刑10月確定，並與上開有期徒刑1年4月接續執
    行後，於94年9月9日假釋出監，於95年1月23日假釋期滿，
    以已執行論。
二、詎其猶不知悔改，竟基於施用第一級毒品海洛因（下稱海洛
    因）抵癮之犯意，於96年10月25日日間某時，在宜蘭縣羅東
    鎮○○路○段89號住處內，以用注射針筒注射之方式，施用
    海洛因1次；另基於施用第二級毒品安非他命（下稱安非他
    命）抵癮之犯意，於96年10月25日日間某時，在上開住處內
    ，施用安非他命1次。嗣其於96年10月26日凌晨12時40分許
    經警採集其尿液送鑑定之結果，呈嗎啡及安非他命陽性反應
    ，始知悉上情。
三、案經宜蘭縣警察局羅東分局報請臺灣宜蘭地方法院檢察署檢
    察官偵查起訴。
    理  由
一、訊據被告甲○○於本院審理中，對於上開施用毒品海洛因及
    安非他命犯行均坦承不諱，且其為警於96年10月26日凌晨12
    時40分許採集其尿液送鑑定之結果，呈嗎啡及安非他命陽性
    反應，有宜蘭縣警察局羅東分局毒品犯罪嫌疑人尿液採驗作
    業管制記錄，及慈濟大學濫用藥物檢驗中心出具之檢驗總表
    各1紙附卷可稽，是被告之自白要與事實相符，足堪採信。
    又被告前因施用毒品案件，經本院以90年度毒聲字第96號裁
    定送觀察、勒戒，於90年6月14日執行完畢後，認無繼續施
    用毒品傾向，由臺灣新竹地方法院檢察署檢察官以90年度毒
    偵字第659號為不起訴處分確定，再因施用毒品案件，經國
    防部北部地方軍事法院於91年8月20日，以91年度信裁字第
    225號裁定送觀察、勒戒，於執行完畢後，認無繼續施用毒
    品傾向，由國防部北部地方軍事法院軍事檢察官為不起訴處
    分確定在案，又因施用毒品案件，經本院以92年度毒聲字第
    54號裁定送強制戒治，於92年10月31日停止處分出所，而該
    次施用毒品犯行，經本院於92年6月16日，以92年度訴字第
    62號刑事判決判處有期徒刑1 年4月確定，再因施用毒品案
    件，經本院於93年4月8日，以93年度訴字第174號刑事判決
    判處有期徒刑10月確定，並與上開有期徒刑1年4月接續執行
    後，於94年9月9日假釋出監，有卷附臺灣高等法院被告前案
    紀錄表可參。依上所述，本件事證明確，被告於強制戒治執
    行完畢後5年內再犯本件施用毒品犯行堪以認定，應依法論
    科。
二、查海洛因、安非他命分別為毒品危害防制條例第2條第2項第
    1、2款所規定之第一、二級毒品，不得擅自施用，核被告前
    開施用海洛因、安非他命之行為，分別係犯毒品危害防制條
    例第10條第1項施用第一級毒品罪，及同條第2項施用第二級
    毒品罪。被告施用行為前持有海洛因、安非他命之低度行為
    ，分別為其施用之高度行為所吸收，均不另論罪。查被告前
    因施用毒品案件，經本院以92年度訴字第62號刑事判決判處
    有期徒刑1年4月確定，再因施用毒品案件，經本院以93年度
    訴字第174號刑事判決判處有期徒刑10月確定，並與上開有
    期徒刑1年4月接續執行後，於94年9月9日假釋出監，於95年
    1月23日假釋期滿，有卷附臺灣高等法院被告前案紀錄表可
    按，其受有期徒刑之執行完畢，5年內再犯法定刑有期徒刑
    以上之上開2罪，為累犯，均依法加重其刑。爰審酌被告前
    經毒品危害防制條例觀察、勒戒及強制戒治等程序，再經本
    院就其施用毒品判處有期徒刑後，竟再犯本件施用毒品犯行
    ，顯見其已無法依憑己力拔除毒癮，惟念其坦承犯行，態度
    良好及施用情形等一切情狀，各就其所犯上開2罪分別量處
    如主文所示之刑，並定其應執行之刑，以示懲儆。
據上論斷，應依刑事訴訟法第273條之1第1項、第299條第1項前
段，毒品危害防制條例第10條第1項、第2項，刑法第11條前段、
第47條第1項、第51條第5款，判決如主文。
本案經檢察官賴淑萍到庭執行職務
中    華    民    國    97    年    3     月    25    日
                  刑事第四庭法  官  辜漢忠
以上正本證明與原本無異。
如不服本判決應於收受本判決後10日內向本院提出上訴書狀，並
應敘述具體理由。若未敘述理由者，應於上訴期間屆滿後20日內
向本院補提理由書狀(均須按他造當事人之人數附繕本)。
                            書記官  許麗汝
中    華    民    國    97    年    3     月    26    日
附錄本案論罪科刑法條：
毒品危害防制條例第10條
施用第一級毒品者，處 6 月以上 5 年以下有期徒刑。
施用第二級毒品者，處 3 年以下有期徒刑。


司法院資訊處製作；財團法人民間司法改革基金會備份。
